臺灣高雄地方法院刑事判決
111年度訴字第204號
公  訴  人  臺灣高雄地方檢察署檢察官          
被      告  林平家



            蕭炤和



            吳育丞



            葉晉瑋


            林子軒


            林清益



            林子祐


            陳孟奇



            王明偉


            顏韶寬


上列被告因妨害秩序等案件，經檢察官提起公訴（110年度偵字
第11555號、第17329號、110年度少連偵字第185號），嗣被告於
準備程序就被訴事實為有罪之陳述，經本院合議庭裁定由受命法
官獨任進行簡式審判程序，判決如下：
    主  文
庚○○犯如附表編號1所示之罪，諭知如附表編號1主文欄所示之刑
。
寅○○犯如附表編號1所示之罪，諭知如附表編號1主文欄所示之刑
。
丁○○犯如附表編號1至3所示之罪，共參罪，各諭知如附表編號1
至3主文欄所示之刑及沒收。應執行有期徒刑拾壹月，如易科罰
金，以新臺幣壹仟元折算壹日。
丑○○犯如附表編號1至3所示之罪，共參罪，各諭知如附表編號1
至3主文欄所示之刑。應執行有期徒刑玖月，如易科罰金，以新
臺幣壹仟元折算壹日。
己○○犯如附表編號1所示之罪，諭知如附表編號1主文欄所示之刑
。
壬○○犯如附表編號1所示之罪，諭知如附表編號1主文欄所示之刑
。
戊○○犯如附表編號1至2所示之罪，共貳罪，各諭知如附表編號1
至2主文欄所示之刑。
癸○○犯如附表編號2所示之罪，諭知如附表編號2主文欄所示之刑
。
乙○○犯如附表編號3所示之罪，諭知如附表編號3主文欄所示之刑
。
卯○○犯如附表編號3所示之罪，諭知如附表編號3主文欄所示之刑
。
    事  實
一、庚○○為吳羽禎（綽號鱷魚嫂，所涉妨害秩序部分，另經檢察
    官為不起訴處分）友人，吳羽禎與子○○因細故而生齟齬，庚○○知悉後，竟基於妨害秩序之犯意，邀約與其有犯意聯絡之
    寅○○（尚無積極證據足認庚○○、寅○○對於丁○○等人攜帶兇器
    有所認識）、丁○○、丑○○等人，於民國110年4月5日23時22
    分許，至子○○所經營、址設高雄市○○區○○路00號之1「888卡
    拉OK」之公眾得出入營業處所，丁○○、丑○○受邀後，共同基
    於攜帶兇器妨害秩序之犯意聯絡及行為分擔，各自邀集與渠
    等有上開犯意聯絡之戊○○，及己○○、壬○○等人攜帶足供兇器
    使用之鐵條1支、鋁棒2支，至上開公眾得出入營業處所，由
    丑○○持鐵條，丁○○、己○○分持丁○○所有之鋁棒2支，砸毀上
    開店家隔音玻璃、冰箱2台、伴唱機面板、點唱機螢幕、冷
    氣機、電風扇及桌子等物（毀損部分，未據告訴），共同以
    前開方式施強暴行為，足以妨害社會秩序安寧。嗣經警獲報
    到場，調閱監視器錄影畫面，通知丁○○等人到案說明，並扣
    得丁○○犯罪所用鋁棒2支而查獲。
二、丑○○與少年陳○綸（民國93年2月生，所涉妨害秩序部分，另
    移送臺灣高雄少年及家事法院處理）係朋友關係。少年陳○
    綸於110年3月18日23時許，與友人騎車行經高雄市鼓山區鼓
    山一路，因細故與辰○○、黃昱誠及甲○○等人發生爭執，雙方
    相約至高雄市立中正技擊館談判，丑○○、丁○○、癸○○、戊○○
    、己○○、卯○○（己○○、卯○○所涉傷害、妨害秩序部分，另經
    檢察官為不起訴處分）獲悉後先後趕赴現場，因人潮聚集經
    警方獲報到場驅離。丑○○乃與辰○○互加通訊軟體LINE好友，
    另定於翌日（19日）1時50分許，至高雄市鳳山區鳳山西捷
    運站後方空地見面談判。丑○○即基於攜帶兇器妨害秩序之犯
    意，邀集與其有犯意聯絡之丁○○，及癸○○、戊○○與其餘約5
    名姓名不詳成年男子，由丑○○駕駛不知情之卯○○名下車牌號
    碼000-0000號自用小客車搭載丁○○、少年陳○綸，癸○○駕駛
    名下車牌號碼000-0000號自用小客車搭載戊○○及另名姓名不
    詳成年男子，其餘4名姓名不詳成年男子則駕駛另輛白色自
    用小客車先後抵達該公共場所。丑○○倚仗人數優勢，確認事
    主辰○○身分後，即出手毆打辰○○，甲○○見狀，上前欲拉開丑
    ○○，遭丁○○持球棒猛力攻擊倒地，其餘人見狀一擁而上分持
    木條、小刀攻擊甲○○，癸○○、戊○○則在場助勢，而以前述方
    式為強暴行為，足以妨害社會秩序安寧。辰○○、黃昱誠見敵
    眾我寡，且頭部遭受毆打撞擊受有輕微傷勢，遂逃離現場，
    甲○○因受眾人圍毆而受有頭部刀傷、手、腳及背部多處挫傷
    （傷害部分，均經撤回告訴，檢察官不另為不起訴處分）。
三、丁○○因不滿辛○○積欠債務，基於攜帶兇器妨害秩序、毀損等
    犯意，於109年11月3日0時7分許，邀集與其有犯意聯絡之乙○○、丑○○、卯○○、姓名年籍不詳綽號「小霖」及「小霖」友
    人等5人分乘車牌號碼000-0000號、BHM-3701號自用小客車
    ，至辛○○位在高雄市○○區○○路000號住處，由丁○○、乙○○、
    「小霖」及「小霖」友人下車分持木棒，在上開住處騎樓之
    公眾得出入場所，接續砸毀辛○○所有、擺放在騎樓處之冰箱
    玻璃門、大門玻璃門，丑○○、卯○○則在場助勢，共同以此方
    式實施強暴行為，足以妨害社會秩序安寧。丁○○、乙○○復進
    入辛○○住處（侵入住宅部分，未據告訴），持續以上開方式
    砸屋內物品，致令屋內電視、桌椅及飲水機等物損壞不堪使
    用。嗣經警獲報到場，調閱監視器錄影畫面後，通知丁○○等
    人到案說明，並扣得丁○○犯罪所用木棒2支而查獲。
四、案經高雄市政府警察局三民第二分局報告；辰○○及甲○○訴由
    高雄市政府警察局鳳山分局報告；辛○○訴由高雄市政府警察
    局三民第二分局報告臺灣高雄地方檢察署檢察官偵查起訴。
    理  由
壹、程序部分
　　本件被告所犯均係死刑、無期徒刑、最輕本刑為3年以上有
    期徒刑以外之罪，其於準備程序中就被訴事實為有罪之陳述
    ，經本院告知簡式審判程序之旨，並聽取當事人之意見後，
    認為無不得或不宜改依簡式審判程序進行之處，爰依刑事訴
    訟法第273條之1第1項規定裁定由受命法官進行簡式審判程
    序。又依刑事訴訟法第273條之2規定，簡式審判程序之證據
    調查，不受同法第159條第1項有關傳聞證據排除等規定之限
    制，亦即具有傳聞證據性質之各項證據，均有證據能力，得
    作為證據使用，合先敘明。
貳、實體部分
一、認定事實所憑之證據及理由
　　上開事實，業據被告庚○○、丑○○、丁○○、戊○○、己○○、壬○○
    、寅○○、乙○○、卯○○、癸○○於本院審理時坦承不諱（訴字卷
    第229頁、第329頁），並據證人吳羽禎、子○○、林福財（子
    ○○男友，事實一現場目擊者）、辰○○、黃昱誠、甲○○、陳○
    綸、辛○○、林冠𦵴（辛○○之子，事實三現場目擊者）於警詢
    、偵查中證述明確（警一卷第1頁至第9頁、第75頁至第81頁
    、警二卷第1頁至第16頁、警三卷第25頁至第30頁、偵一卷
    第127頁至第128頁、偵二卷第61頁至第63頁），復有高雄市
    政府警察局三民第二分局110年4月5日扣押筆錄、扣押物品
    目錄表、扣押物品收據、扣押物品照片、高雄市政府經濟發
    展局109年2月25日函、現場蒐證照片、證人辰○○、黃昱誠、
    甲○○指認資料、車輛詳細資料報表、監視器錄影畫面截圖在
    卷可參（警一卷第83頁至第89頁、第113頁至第121頁、警二
    卷第45頁至第55頁、警三卷第36頁至第55頁、偵一卷第121
    頁、訴卷第305頁），足認被告庚○○等10人前開任意性自白
    均與事實相符，足堪採為認定事實之依據。是本案事證明確
    ，被告10人犯行均堪認定，俱應依法論科。
二、論罪科刑
  ㈠法律適用之說明
　⒈刑法第149條、第150條係以「在公共場所或公眾得出入之場
    所有「聚集三人以上」之行為資為構成要件，即指行為人無
    論在何處（遠端或現場）、以何種聯絡形式（面談、電子通
    訊、網路或社群軟體等），或以主動與被動參與，抑或事前
    約定或臨時起意，而達三人以上之相聚集合之行為，均屬本
    條所稱聚集行為，但非指單純指三人以上「同時在場」之客
    觀狀態而言。換言之，經由自己主動聯繫、邀約他人，或者
    自己受他人邀約、召喚後，彼等共同或分別前往同一公共或
    公眾得出入之場所，並匯聚一起，且集合人數達三人以上。
    又此行為人對於其等聚集行為中，主觀上對於將有實施強暴
    脅迫手段，亦應有認識，方足以成立此罪。本案被告10人於
    事實一、二、三所示時間，分別前往各該公共場所或公眾得
    出入之場所，由其中若干被告攜帶在客觀上對人之生命、身
    體構成威脅、具有危險性，性質上屬兇器之鐵條、鋁棒、球
    棒、木條、刀械、木棒傷人身體或毀人財物，堪認被告10人
    於聚集並前往上開公共場所或公眾得出入之場所過程中，主
    觀上均具備將對他人施以強暴之認識或故意。又上開公共場
    所或公眾得出入之場所，均為一般人車往來之道路旁，且附
    近尚有商家及其他住家，被告10人聚集而為上開強暴行為，
    客觀上自足以妨害社會秩序安寧。
  ⒉刑法上所謂「首謀」，係指犯罪之行為主體為多數人，其中
    首倡謀議，而處於得依其意思，策劃、支配團體犯罪行為之
    地位者而言（最高法院103年度台上字第1904號判決意旨參
    照）。被告庚○○於事實一中，被告丑○○於事實二中，被告丁○○於事實三中，分別因替自己友人出頭或與被害人間存有債
    務糾紛，並首倡謀議、主導策劃，透過層層邀約，糾集其他
    被告到場實施強暴行為，顯見被告庚○○、丑○○、丁○○分別於
    事實一、二、三中，處於首倡謀議，而得依其意思策劃、支
    配本件對被害人施強暴之「首謀」地位，而均該當於「首謀
    」之要件。
　⒊刑法第150條第1項規定既以「聚集三人以上」為犯罪構成要
    件，性質上屬「聚合犯」，並應以在場共同實施或在場參與
    分擔實施犯罪之人為限，且該條文另就其「首謀」、「下手
    實施」、「在場助勢」等參與犯罪程度之不同，而異其刑罰
    規定，故此三種行為態樣彼此間並無適用刑法總則關於共同
    正犯規定之餘地，惟同一行為態樣之複數行為人仍有共同正
    犯規定之適用。又因該罪名已表明為聚集三人以上，其本質
    即為共同犯罪，故本判決主文之記載即無贅列「共同」二字
    之必要（最高法院83年度台上字第2520號、79年度台上字第
    4231號判決要旨參照）。
　㈡罪名及罪數
　⒈事實一部分
　⑴被告庚○○所為，係犯刑法第150條第1項後段之在公眾得出入
    之場所聚集三人以上首謀施強暴罪。
　⑵被告寅○○所為，係犯刑法第150條第1項前段之在公眾得出入
    之場所聚集三人以上施強暴在場助勢罪。
　⑶被告丁○○、丑○○、己○○所為，均係犯刑法第150條第2項第1款
    、第1項後段之攜帶兇器在公眾得出入之場所聚集三人以上
    下手實施強暴罪。
　⑷被告壬○○、戊○○所為，均係犯刑法第150條第2項第1款、第1
    項前段之攜帶兇器在公眾得出入之場所聚集三人以上施強暴
    在場助勢罪。
　⑸被告丁○○、丑○○、己○○間，就上開所為下手實施強暴犯行；
    被告壬○○、戊○○間，就上開所為施強暴在場助勢犯行，有犯
    意聯絡及行為分擔，均為共同正犯。至其餘被告間，因參與
    犯罪程度，依前開法律適用之說明，無從論以共同正犯，公
    訴意旨認其餘被告間亦應論以共同正犯，尚有誤會。
  ⒉事實二部分
　⑴被告丑○○所為，係犯刑法第150條第2項第1款、第1項後段之
    攜帶兇器在公共場所聚集三人以上首謀及下手實施強暴罪。
　⑵被告丁○○所為，係犯刑法第150條第2項第1款、第1項後段之
    攜帶兇器在公共場所聚集三人以上下手實施強暴罪。
　⑶被告戊○○、癸○○所為，均係犯刑法第150條第2項第1款、第1
    項前段之攜帶兇器在公共場所聚集三人以上施強暴在場助勢
    罪。
　⑷被告丑○○、丁○○間，就下手實施強暴犯行部分；被告戊○○、
    癸○○與其他5位不詳姓名成年男子間，就施強暴在場助勢犯
    行，有犯意聯絡及行為分擔，均為共同正犯。至前開2組被
    告間，因參與犯罪程度，依前開法律適用之說明，無從論以
    共同正犯，公訴意旨認前開二組被告間，亦應論以共同正犯
    ，尚有誤會。另刑法第150條之罪，係為保護社會整體秩序
    、安全，屬於國家法益，並非個人法益，縱行為人施以強暴
    脅迫之客體有數人，惟侵害國家法益仍屬單一，僅成立單純
    一罪。
  ⒊事實三部分
　⑴被告丁○○所為，係犯刑法第150條第2項第1款、第1項後段之
    攜帶兇器在公眾得出入之場所聚集三人以上首謀及下手實施
    強暴罪，及同法第354條之毀損他人物品罪。
　⑵被告乙○○所為，係犯刑法第150條第2項第1款、第1項後段之
    攜帶兇器在公眾得出入之場所聚集三人以上下手實施強暴罪
    ，及同法第354條之毀損他人物品罪。
　⑶被告丑○○、卯○○所為，均係犯刑法第150條第2項第1款、第1
    項前段之攜帶兇器在公眾得出入之場所聚集三人以上施強暴
    在場助勢罪、同法第354條之毀損他人物品罪。
　⑷被告丁○○、乙○○、丑○○、卯○○與其他2位不詳姓名成年男子間
    ，就毀損部分，有犯意聯絡及行為分擔，均為共同正犯。就
    妨害秩序犯行部分，被告丁○○、乙○○間，就下手實施強暴犯
    行部分；被告丑○○、卯○○與其他2位不詳姓名成年男子間，
    就施強暴在場助勢犯行，有犯意聯絡及行為分擔，均為共同
    正犯。
　⑸被告丁○○、乙○○、丑○○、卯○○與其他2位不詳姓名成年男子於
    密接時、地，接續以上開方式毀損他人之物，數個毀損舉動
    客觀上難以區分，應為接續犯之一行為而各論以一罪。被告
    丁○○、乙○○、丑○○、卯○○，均以一行為同時觸犯上開2罪名
    ，為想像競合犯，均應依刑法第55條規定，就被告丁○○、乙○○部分，從一重之妨害秩序罪論處；就被告丑○○、卯○○部分
    ，從一重之毀損他人物品罪論處。
  ⒋被告丁○○、丑○○前開3次犯行、被告戊○○前開2次犯行，犯意
    各別，行為互殊，均應分論併罰。
　㈢刑之加重與否說明
    犯刑法第150條第1項之罪，而有意圖供行使之用而攜帶兇器
    或其他危險物品犯之，或因而致生公眾或交通往來之危險之
    情形者，得加重其刑至二分之一，刑法第150條第2項定有明
    文。上開得加重條件，屬於相對加重條件，並非絕對應加重
    條件。是以，事實審法院應依個案具體情狀，考量當時客觀
    環境、犯罪情節及危險影響程度、被告涉案程度等事項，綜
    合權衡考量是否有加重其刑之必要性。本案被告10人於事實
    欄所示時間，分別前往各該公眾得出入之場所或公共場所，
    持性質上為兇器之器物傷人身體或毀人財物，所為固均應予
    非難。惟因渠等聚集之人數固定，亦無證據顯示當時在場參
    與人數係處於可隨時增加之狀態，依其規模，現場發生暴衝
    、失控之可能性尚低，且渠等實施強暴行為之時間多在深夜
    ，脫序行為之時間非長，對社會秩序安寧之影響程度，較諸
    在多數民眾仍在外活動之時段或長時間持續滋擾之情形為低
    。是本院考量上情，認被告10人上開所為雖已侵害社會秩序
    安全，但所生危害結果並無嚴重波及公眾或有擴大現象，如
    以刑法第150條第1項規定之法定刑予以評價應為已足，尚無
    再加重其刑之必要，爰不依上開規定加重其刑。
  ㈣刑之減輕事由　
　  犯罪之情狀顯可憫恕，認科以最低刑度仍嫌過重者，得酌量
    減輕其刑，刑法第59條定有明文。所謂「顯可憫恕」，係指
    被告之犯行有情輕法重之情，客觀上足以引起一般人同情，
    處以法定最低刑度仍失之過苛，尚堪憫恕之情形而言。而刑
    法第150條第1項後段之罪，其法定刑雖為「6月以上5年以下
    有期徒刑」，然同為妨害秩序之行為，其原因動機不一，犯
    罪情節未必盡同，所造成危害社會之程度亦屬有異，法律科
    處此類犯罪，所設之法定最低本刑卻同為必須監禁之6月以
    上有期徒刑，不可謂不重。於此情形，倘依其情狀處以適切
    徒刑，即足以懲儆，並可達防衛社會之目的者，自非不可依
    客觀之犯行與主觀之惡性二者加以考量其情狀，是否有可憫
    恕之處，適用刑法第59條之規定酌量減輕其刑，期使個案裁
    判之量刑，能斟酌至當，符合比例原則。被告庚○○如事實一
    所示在公眾得出入之場所聚集三人以上首謀施強暴罪，被告
    丁○○如事實一、二、三所示攜帶兇器在公共場所或公眾得出
    入之場所聚集三人以上首謀及下手實施強暴罪；被告丑○○如
    事實一、二所示攜帶兇器在公共場所或公眾得出入之場所聚
    集三人以上首謀及下手實施強暴罪；被告己○○如事實一所示
    攜帶兇器在公眾得出入之場所聚集三人以上下手實施強暴罪
    ；被告乙○○如事實三所示攜帶兇器在公眾得出入之場所聚集
    三人以上下手實施強暴罪，所為固然漠視國家禁制之規定，
    亦影響社會治安及秩序。惟聚集人數非多，且衝突時間非長
    ，事實一、三部分各施強暴行為之對象均為物品，並未對自
    然人之身體或生命造成傷害；事實二部分雖傷害他人身體，
    但被害人傷勢尚非嚴重，對於整體社會秩序安全之危害程度
    亦非重大。且事實一、二部分均與被害人達成和解，經撤回
    告訴或表示不再訴究被告等人之刑事責任，有和解書及撤回
    告訴狀在卷可參（偵一卷第187頁、偵二卷第71頁至第77頁
    ），足認被告庚○○、丁○○、丑○○、己○○、乙○○前開所示犯行
    之主觀惡性及犯罪情節均非至惡重大，認如處以法定最低度
    刑之有期徒刑6月，仍有情輕法重之虞，爰均依刑法第59條
    規定酌量酌減其等之刑，期使個案裁判之量刑，能符合罪責
    相當之原則。
  ㈤量刑審酌
　　爰審酌被告10人與被害人等多不相識，僅因友人邀集，遂無
    視案發地點均為公共場所，或為首謀，或在場助勢，或下手
    實施事實欄所載持兇器之強暴行為，影響社會安寧、妨害公
    共秩序，並助長社會暴戾風氣，且任意傷害被害人之身體，
    毀損被害人之財物。惟考量被告10人犯後均能於本院審理時
    坦認犯行，態度尚可，並已與被害人子○○、辰○○、黃昱誠、
    甲○○達成和解，經子○○表示不再訴究，辰○○、黃昱誠、甲○○
    撤回傷害告訴，表示不再追究，有和解書及撤回告訴狀在卷
    可參（偵一卷第187頁、偵二卷第71頁至第77頁），堪認其
    等所為犯行已取得前開被害人之諒解，犯罪所生損害亦已獲
    得部分填補；兼衡其等如臺灣高等法院被告前案紀錄表所示
    之品行素行、本案之犯罪動機及目的、各人下手實施強暴行
    為之犯罪手段及參與程度，暨其等於本院審理中自述之學歷
    、職業、經濟、婚姻與家庭狀況（訴字卷第264頁至第266頁
    、第335頁至第336頁）等一切情狀，分別量處如附表編號1
    至3主文欄所示之刑及易科罰金折算標準。並就被告丁○○、
    丑○○如附表編號1至3，綜衡其等犯本案數罪之期間、罪質、
    所用之手段及整體法益侵害性等整體犯罪情狀，依刑法第51
    條數罪併罰定執行刑之立法方式採限制加重原則，定應執行
    之刑及易科罰金折算標準如主文所示。
  ㈥沒收部分
　⒈扣案鋁棒2支、木棒2支，均被告丁○○所有，分別供被告丁○○
    犯事實一、三犯行所用，應依刑法第38條第2項前段規定，
    分別被告丁○○所犯事實一、三罪刑項下宣告沒收。
　⒉被告己○○於事實一中，被告乙○○於事實三中，雖曾各持被告
    丁○○之鋁棒、木棒，實施本案犯行，然其等均非扣案鋁棒、
    木棒之所有權人，對之亦無共同處分權，自毋庸在被告己○○
    、乙○○所犯事實一、三罪刑項下宣告沒收。至其餘被告等人
    犯案所持鐵條、木條、小刀等物，均未據扣案。審酌此類物
    品並非難以取得，亦非違禁物，沒收與否尚乏刑法上之重要
    性，為免將來執行之困難，爰不予宣告沒收。
據上論斷，應依刑事訴訟法第299 條第1 項前段，判決如主文。
本案經檢察官丙○○提起公訴，檢察官高嘉惠到庭執行職務。 
中　　華　　民　　國　　111 　年　　6 　　月　　17　　日
                  刑事第二庭    法　官  林于心
以上正本證明與原本無異。
如不服本判決應於收受送達後20日內向本院提出上訴書狀，並應
敘述具體理由；如未敘述上訴理由者，應於上訴期間屆滿後20日
內向本院補提理由書（均須按他造當事人之人數附繕本）「切勿
逕送上級法院」。
中　　華　　民　　國　　111 　年　　6 　　月　　17　　日
                                書記官  莊琇晴
附錄所犯論罪科刑法條：
中華民國刑法第150條
在公共場所或公眾得出入之場所聚集三人以上，施強暴脅迫者，
在場助勢之人，處1年以下有期徒刑、拘役或10萬元以下罰金；
首謀及下手實施者，處6月以上5年以下有期徒刑。
犯前項之罪，而有下列情形之一者，得加重其刑至二分之一：
一、意圖供行使之用而攜帶兇器或其他危險物品犯之。
二、因而致生公眾或交通往來之危險。
中華民國刑法第354條
毀棄、損壞前二條以外之他人之物或致令不堪用，足以生損害於
公眾或他人者，處2年以下有期徒刑、拘役或1萬5千元以下罰金
。
附表:
編號 犯罪事實 主文 1 事實一 ⑴庚○○犯在公眾得出入之場所聚集三人以上首謀施強暴罪，處有期徒刑肆月，如易科罰金，以新臺幣壹仟元折算壹日。   ⑵寅○○犯在公眾得出入之場所聚集三人以上施強暴在場助勢罪，處拘役肆拾伍日，如易科罰金，以新臺幣壹仟元折算壹日。   ⑶丁○○犯攜帶兇器在公眾得出入之場所聚集三人以上下手實施強暴罪，處有期徒刑肆月，如易科罰金，以新臺幣壹仟元折算壹日。扣案鋁棒貳支，均沒收。   ⑷丑○○犯攜帶兇器在公眾得出入之場所聚集三人以上下手實施強暴罪，處有期徒刑肆月，如易科罰金，以新臺幣壹仟元折算壹日。　   ⑸己○○犯攜帶兇器在公眾得出入之場所聚集三人以上下手實施強暴罪，處有期徒刑肆月，如易科罰金，以新臺幣壹仟元折算壹日。   ⑹壬○○犯攜帶兇器在公眾得出入之場所聚集三人以上施強暴在場助勢罪，處拘役伍拾伍日，如易科罰金，以新臺幣壹仟元折算壹日。　   ⑺戊○○犯攜帶兇器在公眾得出入之場所聚集三人以上施強暴在場助勢罪，處拘役伍拾伍日，如易科罰金，以新臺幣壹仟元折算壹日。 2 事實二 ⑴丑○○犯攜帶兇器在公共場所聚集三人以上首謀及下手實施強暴罪，處有期徒刑伍月，如易科罰金，以新臺幣壹仟元折算壹日。   ⑵丁○○犯攜帶兇器在公共場所聚集三人以上下手實施強暴罪，處有期徒刑伍月，如易科罰金，以新臺幣壹仟元折算壹日。   ⑶戊○○犯攜帶兇器在公共場所聚集三人以上施強暴在場助勢罪，處有期徒刑參月，如易科罰金，以新臺幣壹仟元折算壹日。　   ⑷癸○○犯攜帶兇器在公共場所聚集三人以上施強暴在場助勢罪，處有期徒刑參月，如易科罰金，以新臺幣壹仟元折算壹日。　 3 事實三 ⑴丁○○犯攜帶兇器在公眾得出入之場所聚集三人以上首謀及下手實施強暴罪，處有期徒刑陸月，如易科罰金，以新臺幣壹仟元折算壹日。扣案木棒貳支，均沒收。   ⑵乙○○犯攜帶兇器在公共場所聚集三人以上下手實施強暴罪，處有期徒刑伍月，如易科罰金，以新臺幣壹仟元折算壹日。   ⑶丑○○共同犯毀損他人物品罪，處有期徒刑參月，如易科罰金，以新臺幣壹仟元折算壹日。   ⑷嚴韶寬共同犯毀損他人物品罪，處有期徒刑參月，如易科罰金，以新臺幣壹仟元折算壹日。 
〈卷證索引〉
1 高雄市政府警察局三民第二分局高市警三二分偵字第11071303500號刑案偵查卷宗 警一卷 2 高雄市政府警察局鳳山分局高市警鳳分偵字第11072396200號刑案偵查卷宗 警二卷 3 高雄市政府警察局三民第二分局高市警三二分偵字第10974469500號刑案偵查卷宗 警三卷 4 臺灣高雄地方檢察署110年度偵字第11555號卷 偵一卷 5 臺灣高雄地方檢察署110年度少連偵字第185號卷 偵二卷 6 臺灣高雄地方檢察署110年度偵字第17329號卷 偵三卷 7 本院111年度審訴字第41號卷 審訴字卷 8 本院111年度訴字第204號卷 訴字卷